臺灣臺中地方法院民事裁定　100年度抗字第16號
抗　告　人　紀文傑即紀獻欽
相　對　人　中國信託商業銀行股份有限公司
法定代理人　辜松
抗告人因與相對人間聲請拍賣抵押物事件，對於本院民事庭司法
事務官於中華民國99年12月23日所為99年度司拍字第808號裁定
提起抗告，本院裁定如下：
    主  文
抗告駁回。
抗告費用新臺幣壹仟元由抗告人負擔。
    理    由
一、按扺押權人，於債權已屆清償期而未清償者，得聲請法院，
    拍賣抵押物，就其賣得價金而受清償，民法第873條第1項定
    有定有明文。又抵押權人依此項規定聲請拍賣抵押物，係屬
    非訟事件，法院所為准駁之裁定，無確定實體法上法律關係
    存否之性質，於債權及抵押權之存否無既判力，祇須其抵押
    權已經依法登記，且債權已屆清償期而未受清償，法院即應
    為准許拍賣抵押物之裁定，至對於此項實體法律關係有爭執
    之人，為求保護其權益，應另提起訴訟，以求解決。
二、本件相對人主張：債務人紀丰富即紀榮豐與抗告人於民國86
    年5月3日向相對人借款新臺幣（下同）3,670,000元，約定
    有利息、遲延利息及違約金，清償日期為106年5月3日，債
    務人與抗告人應按月繳納本息，如有一次未履行，即喪失期
    限利益，抗告人並以原裁定主文第1項所示不動產設定抵押
    權，且經依法登記。惟債務人自99年9月24日起即未依約繳
    納本息，計尚欠相對人本金2,132,415元及利息、遲延利息
    、違約金等，依約其所負債務已視同全部到期等語，並提出
    原裁定所載各項證物為證，原審據以准許相對人拍賣抵押物
    之聲請，經核並無不當。
三、抗告意旨雖以：抗告人已先後於99年12月4日及27日，向相
    對人繳納利息22,000元及56,000元，故已回復正常繳息，原
    裁定以債務人自99年9月24日起即未向相對人繳納借款本息
    ，對相對人所負債務已視同全部到期為由，准許拍賣抵押物
    ，自屬違誤，應予廢棄等語。惟抗告人與債務人既於99年9
    月24日，即未依與相對人所訂契約約定，按期向相對人繳納
    借款本息，其2人尚未對相對人清償完畢之債務，依約已視
    同全部屆至清償期；至抗告意旨所陳：抗告人嗣於同年12月
    間向相對人補繳利息云云，縱屬實情，就抗告人與債務人對
    相對人所負上開債務業已屆期之事實，不生任何影響，則依
    首揭說明，原審裁定准予相對人所為拍賣抵押物之聲請，自
    無不當，抗告人指摘原裁定不當，請求廢棄原裁定，為無理
    由，應予駁回。
四、據上論結，本件抗告為無理由，依非訟事件法第46條、第21
    條第2項、第24條第1項，民事訴訟法第495條之1第1項、第
    449條第1項、第78條，裁定如主文。
中    華    民    國   100    年    1     月    24    日
                  民事第二庭  審判長法官  王  銘
                              法      官  蔡建興
                              法      官  鍾啟煒
正本係照原本作成。
如不服本裁定，僅得於收受本裁定正本送達後10日內，以適用法
規顯有錯誤為理由，向本院提出再抗告狀（須附繕本並繳納再抗
告裁判費新臺幣1,000元），經本院許可後始可再抗告。
中    華    民    國   100    年    1     月    24    日
                              書  記  官